<?xml version="1.0" encoding="UTF-8" standalone="yes"?>
<Wordlist>
    <Paradigm pdgId="1216954" lemma="вы+пелескацца" tag="VIPRX">
        <Variant id="a" pravapis="A2008" lemma="вы+пелескацца">
            <Slounik name="piskunou2012" idx="36922">{b}вы´пелескацца{/b}* {i}зак.{/i}, вы´пелескаецца {i}і{/i} вы´пелешчацца /// v1{sup}1{/sup}#v7{sup}1{/sup}</Slounik>
            <Form tag="0">вы+пелескацца</Form>
            <Form tag="F1S">вы+пелескаюся</Form>
            <Form tag="F2S">вы+пелескаешся</Form>
            <Form tag="F3S">вы+пелескаецца</Form>
            <Form tag="F1P">вы+пелескаемся</Form>
            <Form tag="F2P">вы+пелескаецеся</Form>
            <Form tag="F3P">вы+пелескаюцца</Form>
            <Form tag="PMS">вы+пелескаўся</Form>
            <Form tag="PFS">вы+пелескалася</Form>
            <Form tag="PNS">вы+пелескалася</Form>
            <Form tag="PXP">вы+пелескаліся</Form>
            <Form tag="I2S">вы+пелескайся</Form>
            <Form tag="I2P">вы+пелескайцеся</Form>
            <Form tag="PG">вы+пелескаўшыся</Form>
        </Variant>
    </Paradigm>
    <Paradigm pdgId="1216955" lemma="вы+пелескаць" tag="VTPNX" meaning="выпаласкаць што-небудзь">
        <Variant id="a" pravapis="A2008" lemma="вы+пелескаць">
            <Slounik name="piskunou2012" idx="36923">{b}вы´пелескаць{/b}* {i}зак.{/i}, вы´пелескаю, -ае {i}і{/i} вы´пелешчу, -шча /// v1{sup}1{/sup}#v7{sup}1{/sup}</Slounik>
            <Form tag="0">вы+пелескаць</Form>
            <Form tag="F1S">вы+пелескаю</Form>
            <Form tag="F2S">вы+пелескаеш</Form>
            <Form tag="F3S">вы+пелескае</Form>
            <Form tag="F1P">вы+пелескаем</Form>
            <Form tag="F2P">вы+пелескаеце</Form>
            <Form tag="F3P">вы+пелескаюць</Form>
            <Form tag="PMS">вы+пелескаў</Form>
            <Form tag="PFS">вы+пелескала</Form>
            <Form tag="PNS">вы+пелескала</Form>
            <Form tag="PXP">вы+пелескалі</Form>
            <Form tag="I2S">вы+пелескай</Form>
            <Form tag="I2P">вы+пелескайце</Form>
            <Form tag="PG">вы+пелескаўшы</Form>
        </Variant>
    </Paradigm>
    <Paradigm pdgId="1217161" lemma="вы+сукацца" tag="VIPRX">
        <Variant id="a" pravapis="A2008" lemma="вы+сукацца">
            <Slounik name="piskunou2012" idx="38461">{b}вы´сукацца{/b} {i}зак.{/i}, высукаецца {i}і{/i} высучацца /// v1{sup}1{/sup}#v7{sup}1{/sup}</Slounik>
            <Form tag="0">вы+сукацца</Form>
            <Form tag="F1S">вы+сукаюся</Form>
            <Form tag="F2S">вы+сукаешся</Form>
            <Form tag="F3S">вы+сукаецца</Form>
            <Form tag="F1P">вы+сукаемся</Form>
            <Form tag="F2P">вы+сукаецеся</Form>
            <Form tag="F3P">вы+сукаюцца</Form>
            <Form tag="PMS">вы+сукаўся</Form>
            <Form tag="PFS">вы+сукалася</Form>
            <Form tag="PNS">вы+сукалася</Form>
            <Form tag="PXP">вы+сукаліся</Form>
            <Form tag="I2S">вы+сукайся</Form>
            <Form tag="I2P">вы+сукайцеся</Form>
            <Form tag="PG">вы+сукаўшыся</Form>
        </Variant>
    </Paradigm>
</Wordlist>
